---
title: "Testat 18.05.-20.05.2022 "
author: "Sina Peller | sp103@hdm-stuttgart.de"
date: "Sommersemester 22"
output:
  html_document:
    df_print: paged
    toc: yes
    toc_depth: 3
    number_sections: yes
subtitle: "Transfers zum VfB Stuttgart"
---


```{r Gesamnetzwerk erstellen, echo=FALSE}

library(igraph)

# Einlesen der Edge- und Nodelist
el <- read.csv("https://raw.githubusercontent.com/sina103/Testat-VfB-Transfer/main/Edgelist_sp103.csv", header=T, as.is=T, sep = ",")
nodes <- read.csv("https://raw.githubusercontent.com/sina103/Testat-VfB-Transfer/main/Nodelist_sp103.csv", header=T, as.is=T, sep = ",")

# Matrix erstellen
edgematrix <-as.matrix(el)

# Zusammenführen von Edge- und Nodelist als igraph-Objekt s
testat <- graph_from_data_frame(d=edgematrix, directed=T)
testat
```
# Netzwerkvisualisierung

```{r Netzwerk visualisieren, fig.height=15, fig.width=10, message=FALSE, warning=FALSE, paged.print=FALSE}



plot(testat, 
     layout=layout_nicely(testat),
     main="Transfers zum VfB Stuttgart",
     sub="Kader VfB",
     vertex.color="gold",
     vertex.frame.color=NA,
     vertex.size=degree(testat),
     vertex.frame.color="grey80",
     edge.color="black",
     edge.curved=.2,
     edge.arrow.size=.2)

```````````
Codebuch:

edgelist:

from = Von welchem Verein kommt der Spieler				
to = ID des Spieler (Rückennummer)				
weight = Transfersumme in 100.000 Euro Schritten, gerundet falls abweichend				
season = Transferfenster

Außerdem die Zugehörigkeit nach Nationalität des Kaders in der edgelist:				
				
from = ID des Spielers			
to = Nationalität

nodelist:

id = Rückennummer oder Vereinsname	
name = Spieler oder Vereinsname	
country = Land 	
type = 1 = Spieler, 2 = Verein



